【裁判字號】    97,交聲,3151
【裁判日期】    980331
【裁判案由】    交管條例聲異
【裁判全文】
臺灣板橋地方法院交通事件裁定        97年度交聲字第3151號
原處分機關  交通部公路總局臺北區監理所板橋監理站
異  議  人
即受處分人  甲○○
上列異議人即受處分人因違反道路交通管理處罰條例案件，對於
交通部公路總局臺北區監理所板橋監理站中華民國97年12月4 日
以板監裁字裁41-AEX201452號所為之處分（原舉發案號：臺北市
政府北市警交字第AEX201452 號），聲明異議，本院裁定如下：
    主  文
異議駁回。
    理  由
一、原處分意旨略以：異議人即受處分人甲○○於民國九十七年
    十月十六日下午五時五分許，騎乘車號０８１－ＤＦＺ號重
    型機車沿臺北市○○○路○段由北往南方向行駛，行經羅斯
    福路三段二四四巷口之有燈光號誌管制交岔路口時，闖越紅
    燈違規，經警攔停時，復拒絕停車接受稽查而逃逸，經臺北
    市政府警察局中正第二分局員警逕行舉發，遂依道路交通管
    理處罰條例第五十三條第一項、六十條第一項、第六十三條
    第一項第三款、第一款之規定，分別裁處罰鍰新臺幣（下同
    ）一千八百元、三千元，並各記違規點數三點及一點。
二、本件異議人則以：員警舉發違規時間適下班下課時段，行人
    非常多，而伊通過路口時燈號是綠燈，當時伊既未違規，且
    車流量大，不知道遭員警攔停，更無拒絕停車受檢而逃逸之
    違規行為，為此聲明異議云云。
三、按汽車（包含機器腳踏車）駕駛人，行經有燈光號誌管制之
    交岔路口闖紅燈者，處一千八百元以上五千四百元以下罰鍰
    ，並記違規點數三點；次按汽車駕駛人，駕駛汽車有違反道
    路交通管理處罰條例之行為，經交通勤務警察或依法令執行
    交通稽查任務人員制止時，不聽制止或拒絕停車接受稽查而
    逃逸者，除按各該條規定處罰外，處三千元以上六千元以下
    罰鍰，並記違規點數一點，道路交通管理處罰條例第五十三
    條第一項、第六十條第一項、第六十三條第一項第三款、第
    一款分別定有明文。
四、經查：異議人甲○○於九十七年十月十六日下午五時五分許
    ，騎乘車號０８１－ＤＦＺ號重型機車沿臺北市○○○路由
    北往南方向行駛，行經羅斯福路三段二四四巷口時，有闖越
    紅燈違規，經警攔停後，仍未停車接受稽查而逃逸之事實，
    業據證人即舉發員警乙○○於本院九十八年三月十日訊問時
    ，到庭具結證稱：「（本件舉發經過情形？）當天執行車禍
    處理勤務，我開巡邏汽車沿臺北市○○○路○段北往南行駛
    ，行經羅斯福路三段臺電大樓前時，發現０８１－ＤＦＺ機
    車，在臺電大樓前闖紅燈，違規車輛沿羅斯福路三段北往南
    闖越羅斯福路三段二四四巷與羅斯福路三段交叉路口的紅燈
    ，違規機車和我是同行向，當時我還沒有開到二四四巷口的
    停止線，這輛違規機車是在我的右前方，我看他的速度不快
    ，在交叉路口號誌已經轉為紅燈的情況之下，慢慢的開過路
    口，因為那個交叉路口不寬，我就開車上前，打開蜂鳴器及
    警示燈，示意該駕駛停車受檢，我是把車子開到幾乎和違規
    車輛併排，並搖下右前車窗叫他停車，違規駕駛就加速往前
    衝，我在上前要攔停這輛車以前，就已經把車號記下來了，
    違規駕駛加速往前開後，又闖越羅斯福路三段二八六巷巷口
    的紅燈，當時因為下班時間車輛較多，且我顧慮違規騎士的
    安全，所以沒有繼續往前追，回所後，逕行舉發。」、「（
    你抄下違規車輛的車牌號碼時，距離這輛車大概多遠？）很
    近，大概六、七公尺，我記下車號後，回警局查詢車籍資料
    ，確認不是贓車，而且車子的西西數、顏色都和我印象中的
    相符，車牌號碼絕對不可能記錯。」、「（確切的違規舉發
    時間？）如舉發通知單所載，我看到違規時，就有看車上的
    時鐘確認。」、「（舉發當時羅斯福路三段二四０巷的車流
    量如何？）在臺電前的車流量不多。違規車輛的前方，沒有
    機車或汽車在等紅綠燈，所以我才能開車去攔停違規車輛。
    」等語綦詳，並提出與其所述相符之現場照片六張在卷可憑
    。證人乙○○既親眼目睹異議人車輛之違規，自得為交通案
    件之證人，又其上開證詞業經具結程序之擔保，且與異議人
    並無仇恨怨隙，當無胡亂指摘反自陷偽證罪責之理；異議人
    亦自承：伊當天下午從羅斯福路三段二四０巷騎出來，右轉
    沿羅斯福路三段時，確實有經過羅斯福路三段二四四巷巷口
    等情不諱，足認證人乙○○之證詞乃信而有徵，且無瑕疵可
    指，堪予採信。況異議人於九十七年十月三十一日向原處分
    機關就本案陳述意見時，乃辯稱：「未經過此路口，請舉證
    」云云，嗣於聲明異議狀則改稱：伊確定穿越羅斯福路三段
    二四四巷時是綠燈，當時警笛聲在後方且車潮眾多所以伊不
    知情云云，顯然異議人確已聽見警車鳴笛聲響，然其於本院
    訊問時則又辯稱：「（為何警察鳴笛攔停你，且幾乎與你併
    行，你還不停車？）那時候車很多，耳朵裡有塞手機的免持
    聽筒，我旁邊是很多機車，印象中沒有看到警車。」云云，
    其供述前後不一，益徵異議人空言並未違規云云，洵屬卸責
    之虛詞，要無可採。異議人雖另辯稱：本案經伊申訴後，舉
    發單位函覆之說明內容指摘伊係於羅斯福路三段二四０巷口
    、二四四巷口及羅斯福路與新生南路口連續闖紅燈，此與舉
    發違反道路交通管理事件通知單上之記載不符云云，惟針對
    此點，證人乙○○於上開期日復當庭證稱：「我看到他第一
    次闖紅燈就是二四四巷，回函裡會提到二四０巷應該是當時
    的筆誤，羅斯福路三段二四四巷就是今日我提出的照片第一
    張黃色建築物旁邊的巷子。」等語綦詳，核與異議人自承：
    羅斯福路三段二四０巷巷口沒有紅綠燈之情節相符，足認臺
    北市政府警察局中正第二分局九十七年十一月二十一日北市
    警中正二分交字第０９７３１３８６７００號函上記載異議
    人闖越羅斯福路三段二四０巷巷口之紅燈乙節，雖容有錯誤
    ，然尚不能據此即逕認本件舉發有何違誤可言。
五、綜上所述，異議人於前揭時、地，確有騎乘機車行經有燈光
    號誌管制之交岔路口闖越紅燈，經警攔停時，復拒絕停車接
    受稽查而逃逸之違規，堪予認定。從而原處分機關援引首揭
    規定，對異議人分別裁處罰鍰一千八百元、三千元，並各記
    違規點數三點及一點，於法並無違誤，應予維持。本件異議
    人之異議無理由，應予駁回。
據上論斷，應依道路交通管理處罰條例第八十七條第二項，道路
交通案件處理辦法第十九條，裁定如主文。
中    華    民    國    98    年    3     月    31    日
                  交通法庭  法  官  劉元斐
上列正本證明與原本無異。
如不服本裁定，應於裁定送達後五日內敘明抗告理由，向本院提
出抗告狀。
                            書記官  張懿端
中    華    民    國    98    年    3     月    31    日


司法院資訊處製作；財團法人民間司法改革基金會備份。
